台灣高等法院民事判決　九十一年度上字第四九一號
　　上　訴　人　福展食品行即吳洲賢
　　法定代理人　連明智
　　法定代理人　熊俊年
　　被上訴人　　甲○○
右當事人間請求損害賠償事件，上訴人對於中華民國九十一年五月十日臺灣士林地方
法院八十九年度訴字第八九二號第一審判決，提起上訴，並為訴之追加，本院判決如
左：
    主    　文
原判決關於駁回後開第二項被上訴人熊威興業股份有限公司部分之訴及其假執行之聲
請，暨訴訟費用之裁判，均廢棄。
被上訴人熊威興業股份有限公司、甲○○（追加部分）應連帶給付上訴人新台幣壹佰
拾伍萬陸仟元及分別自民國八十九年八月二十三日、民國九十一年七月二十七日起
，均至清償日止，按年息百分之五計算之利息。
其餘上訴及其餘追加之訴均駁回。
第一審訴訟費用由被上訴人熊威興業股份有限公司負擔二分之一，餘由上訴人負擔。
第二審訴訟費用由被上訴人熊威興業股份有限公司、甲○○連帶負擔十五分之八，餘
由上訴人負擔。
追加之訴部分假執行之聲請駁回。
    事    　實
甲、上訴人方面：
一、聲明：(一)原判決廢棄。
          (二)被上訴人應連帶給付上訴人新台幣（下同）一百七十三萬七千三百十六
            元及自起訴狀繕本送達翌日起至清償日止，按年息百分之五計算之利息
            。
          (三)願供擔保請准宣告假執行。
二、陳述：除與原判決記載相同者外，補稱略以：追加被上訴人甲○○係被上訴人熊
    威興業股份有限公司（下簡稱熊威公司）之受僱人，負責熊威公司冷凍冷藏之維
    修保養工作，因甲○○平日明顯疏於維修保養檢視，致發生日光燈電源線路因故
    短路而起火燃燒，導致本件火災之發生。是甲○○就本件火災之發生顯有過失，
    應依民法第一百八十八條第一項前段之規定，與熊威公司就上訴人之損害負連帶
    賠償責任。被上訴人德安開發股份有限公司內湖分公司（以下簡稱德安公司）消
    防設備有缺失，亦有過失。
三、證據：除援用原審提出者外，並聲請向台北市政府消防局調閱德安公司八十八年
    一月至八十九年二月消防安全檢查記錄表。
乙、被上訴人方面：
一、聲明：(一)駁回上訴。
          (二)如受不利判決，願供擔保以代釋明，請准免為假執行。
二、陳述：除與原判決記載相同者外，補稱略以：本件火災發生原因不明確，而被上
    訴人就本件火災之發生，均無何故意或過失。
三、證據：援用原審提出者為證。
    理    　由
甲、程序方面：按訴之變更或追加，非經他造同意，不得為之。但民事訴訟法第二百
　　五十五條第一項第二款至第六款情形，不在此限；訴狀送達後，原告不得將原訴
　　變更或追加他訴。但有下列各款情形之一者，不在此限：一、被告同意者。二、
　　請求之基礎事實同一者。三、擴張或減縮應受判決事項之聲明者。四、因情事變
　　更而以他項聲明代最初之聲明者。五、該訴訟標的對於數人必須合一確定時，追
　　加其原非當事人之人為當事人者。六、訴訟進行中，於某法律關係之成立與否有
　　爭執，而其裁判應以該法律關係為據，並求對於被告確定其法律關係之判決者。
　　七、不甚礙被告之防禦及訴訟之終結者，民事訴訟法第四百四十六條、第二百五
　　十五條第一項分別定有明文。經查：上訴人起訴時基於共同侵權行為損害賠償及
　　契約責任之法律關係，請求被上訴人德安公司與熊威公司應連帶給付上訴人一百
　　七十三萬七千三百十六元及自起訴狀繕本送達翌日起至清償日止，按年息百分之
　　五計算之利息」，嗣上訴時追加依民法第一百八十八條第一項前段規定僱用人責
　　任律法關係，並追加甲○○為本件被上訴人，核均係本於系爭火災發生所生之損
　　害賠償請求，其請求之基礎事實同一，上訴人上開訴之追加，即無不合，揆諸首
　　揭說明，應予准許，合先敘明。
乙、實體方面：
一、兩造爭執要旨
    上訴人起訴主張其向被上訴人德安公司承租專櫃場地營業，詎於租期存續中之八
    十九年二月十日凌晨二時三十分許，因德安公司未依餐飲專櫃合約書規定，履行
    其對專櫃水電設備安全之注意義務，且同向德安公司承租專櫃場地之被上訴人熊
    威公司，亦未對所承租專櫃場地之水電設備盡其保持安全之注意義務，造成位於
    熊威公司專櫃內三號冷凍櫃上方之日光燈電源線短路起火燃燒，導致火災燒毀上
    訴人專櫃內財產。熊威公司對上訴人之損害共計一百七十三萬七千三百十六元，
    應依民法負侵權行為損害賠償責任，德安公司則應負侵權行為責任及契約責任。
    倘德安公司應負侵權責任，則被上訴人均應依民法共同侵權行為損害賠償之規定
    ，對上訴人上開損害負連帶賠償責任等詞。被上訴人則以：本件火災之發生，被
    上訴人並無何過失，且火災鑑定報告僅係分析研判，並未明確指明系爭火災發生
    原因，而德安公司對於商場管理，本於與各專櫃訂立契約時，即詳細約定，調查
    報告中亦未指摘德安公司之監督、管理有何疏失，自難以發生火災之事推論德安
    公司有過失等語，資為抗辯。而上訴人於上訴本院後復追加甲○○為被告。
二、得心證之理由
    上訴人主張與德安公司間訂有餐飲專櫃廠商合約書，而熊威公司亦與德安公司訂
    約，承租專櫃場地經營生鮮超市、被上訴人甲○○係熊威公司之受僱人，負責熊
    威公司冷凍冷藏之維修保養工作等事實，業據上訴人提出餐飲專櫃廠商合約書為
    證，且為兩造所不爭執，自堪信為真實。茲兩造所爭執者為(一)被上訴人對本件火
    災事故之發生，是否均有過失行為，而皆應依共同侵權行為損害賠償責任之規定
    ，負連帶賠償之責？(二)上訴人得否依契約責任，請求德安公司就本件火災事故所
    生之損害，負賠償責任？爰一一分述如下：
  (一)被上訴人對本件火災事故之發生，是否均有過失行為，而皆應依共同侵權行為損
    害賠償責任之規定，負連帶賠償責任之爭議：
  按當事人主張有利於己之事實，有舉證之責任，民事訴訟法第二百七十七條前段
    定有明文。又侵權行為賠償損害之請求權，除須有損害之發生，及有責任原因之
    事實外，並以二者之間有相當因果關係為其成立要件，故侵權行為賠償損害之訴
    訟，原告須先就上述成立要件為相當之證明，始能謂其請求權存在（參照最高法
    院四十四年度台上字第一０八號裁判要旨）。復按受僱人因執行職務，不法侵害
    他人之權利者，由僱用人與行為人連帶負損害賠償責任，民法第一百八十八條第
    一項前段亦有明文。
  上訴人主張德安公司因其承租人熊威公司之冷涷櫃上方日光電源線短路起火燃燒
    ，而燒燬上訴人專櫃之裝潢、物品，被上訴人就水電設備均負有注意義務，故就
    火災之發生同有過失，皆為侵權行為人，應依民法第一百八十五條第一項、第一
    百八十八條第一項前段之規定，連帶負損害賠償責任云云。惟查：觀諸卷附臺北
    市政府消防局八十九年九月二十五日北市消調字第八九二二六九八三００號函所
    檢附火災原因調查報告書記載「(四)起火原因研判：1.據現場勘查結果，研判編號
    三冷凍櫃上方一帶為最先起火處。起火處清理後，未發現有可疑殘留物，又該超
    市位於百貨公司地下室，設有保全系統及警衛，且該超市最後離開者，於設定保
    全後直至火警發生，保全系統均無異狀，且據百貨公司警衛及員工，最初到達地
    下室，熊威超市鐵捲門為關閉狀態，故研判人為縱火之可能性較小。2.據熊威超
    市副店長施曉華所陳述，我與公司工作人員於火災前一天晚上十時左右最後離開
    ．．．等情，距火災發生時間有三小時之久，又起火處係位於冷棟櫃上方，該處
    並未堆放物品，亦不致有人將菸蒂掉落於上方，故研判以有人遺留菸蒂經蓄熱後
    致起火燃燒之可能性較小。3.現場起火處係位於編號三冷凍櫃上方，據副店長施
    曉華所陳述，每一座冷凍櫃內接有十至十二排日光燈，我下班離開時有將日光燈
    電源關閉，僅冷凍櫃之電源繼續在運作中．．．等情，而現場經檢視編號三冷凍
    櫃下方之循環風扇與電源線，並未發現有異狀，僅冷凍櫃內上方日光燈罩內電源
    線開關附近之電源線有短路熔痕，經送請內政部消防署鑑析結果，發現電源線中
    所含熔痕為通電中短路所造成（詳見內政部消防署鑑定報告）。除此外，並無其
    他起火因素存在，故研判以日光燈電源線因故短路（長時間受潮濕或接觸不良發
    熱）致起火燃燒之可能性較大」等語，是以本件火災發生之原因，應係熊威公司
    承租專櫃內編號三冷凍櫃上方日光燈罩內之電源線，於通電中因故短路致起火燃
    燒。甲○○既係負責熊威公司冷凍冷藏維修保養工作，則對熊威公司實際使用專
    櫃內編號三冷凍櫃上方之日光燈電源線，自應善盡其管理維修工作，於電源線受
    潮濕或接觸不良時，即時予以更換或改善，而不至發生電源線長時間受潮濕或接
    觸不良發熱之情形。又甲○○執行熊威公司冷凍冷藏維修保養工作，原有相當專
　　業技術，應極知電源線長時間受潮濕或接觸不良發熱，乃有導致火災等危險事故
　　發生之虞，且於電源線潮濕或接觸不良時，亦無不能即予更換或改善之情事，然
　　本件火災之發生，確係因甲○○負責維修保養之熊威公司專櫃內，編號三冷凍櫃
　　上方日光燈電源線長時間受潮濕或接觸不良發熱，致起火燃燒，足徵甲○○對其
　　負責熊威公司冷凍冷藏維修保養工作之職務，並未善盡其業務上之注意義務，而
　　使日光燈電源線短路致起火燃燒，是甲○○就本件火災事故之發生，即有過失，
　　自須就上訴人因而造成之損害，負賠償之責。再甲○○係熊威公司之受僱人，已
　　如前述，則揆諸首揭說明，身為僱用人之熊威公司，就其受僱人甲○○因執行熊
　　威公司冷凍冷藏維修保養工作之職務，而不法侵害他人之權利，當應連帶負損害
　　賠償責任。被上訴人熊威公司及甲○○抗辯渠等就本件火災之發生並無過失云云
　　，顯不足採。
  上訴人主張德安公司應負共同侵權行為責任，無非以德安公司對商場水電設備之
    安全負有注意義務，及熊威公司之法定代理人熊俊年於警訊中指稱德安公司消防
    設備未發生作用，且依消防安全檢查記錄表，德安公司於本件火災發生時，消防
    設備有缺失等為據，然查：依上訴人提出附卷之上訴人與德安公司所簽訂餐飲專
    櫃合約書第十條第四款「乙方（即上訴人）對專櫃內裝潢及電氣、瓦斯等設備，
    如變更整修、維護、增設或移動時，應事先以書面通知甲方（即德安公司），並
    檢附裝潢平面圖及施工配電圖等，經取得甲方同意始得施工，其費用概由乙方負
    擔。如屬廠商自裝其正式施工期間，乙方應派員監工，以維護商場安全，甲方並
    得隨時檢查，完工時由甲方檢查認可後方得。日後本約消滅乙方撤櫃時，乙方應
    負責回復原狀」、第五款「乙方電器、瓦斯設備如有故障或不良反應時，應立即
    通知甲方處理，乙方不得擅自增加不堪負荷之電器、瓦斯設備，否則如因此造成
    損害時，由乙方負責賠償」之約定，德安公司就其出租專櫃之商場固有管理權限
    ，管理內容係就專櫃廠商就電氣設備之變更、維護、或移動，事前需經德安公司
    同意，及施工期間德安公司得隨時檢查，完工後需經德安公司檢查認可，故德安
    公司出租專櫃，因各專櫃銷售商品各異，就電氣及電器設備之設置，本有差別，
    是承租廠商各本其所需而設置之電氣及電器，除應自費設置施工外，且應負設計
    、施工、及維護之責，德安公司僅得於受承租廠商通知電器、瓦斯設備有故障或
    不良反應之情況下，始能具體知悉並管理。蓋德安公司於交付出租之專櫃後，就
    該專櫃已無實質管理能力，因而就該專櫃安全維護及災害預防可能，自應由實際
    使用之承租廠商負責。又德安公司前開同意權、檢查權、認可權，無非係因商場
    有多數承租專櫃，德安公司自有居間協調、管理、監督之必要。而本件火災之發
    生，係因德安公司承租專櫃之一即經營超市之熊威公司受僱人甲○○，因執行熊
    威公司冷凍冷藏維修保養工作之職務有疏失，使超市內日光燈電源線長時間受潮
    溼或接觸不良發熱致起火燃燒乙事，已如前述，而此種電源設備日常預防性之維
    護，依通常情形，於實際使用之承租廠商即熊威公司始得為之，難以期待就該專
    櫃已無實質管理能力之德安公司，有能力事前防範於未然，自難以火災之發生，
    即逕予推認德安公司就本件火災之發生有故意或過失。又參卷附台北市政府消防
    局九十一年八月二十六日北市消安字第０九一三二四八九九００號函所檢附德安
    公司八十八年一月至八十九年二月消防安全檢查記錄表，德安公司於本件火災發
    生（八十九年二月十日）前即八十九年一月七日之消防安全檢查中，初查不符內
    容：「滅火設備：自動撒水設備防護面積不足（灑水頭），部分樓層自動警報逆
    止閥壓力錶故障；泡沫滅火設備Ｂ４Ｂ６警報逆止閥壓力錶故障。警報設備：火
    警自動警報設備部分手動警報機故障，部分探測器故障，部分火警迴路故障。警
    急廣播設備部分廣播迴路故障，音壓不足。消防搶救上必要設備：室內排煙設備
    部分排煙迴路故障，部分室內排煙閘門未標示，部分防煙壓劃迴路故障」之記錄
    ，究竟於滅火設備、警報設備、消防搶救上必要設備之上開缺失，是位於德安公
    司何一樓層、何一部分，並不明確，無法得知是否影響本件火災發生時，位於Ｂ
    １樓層【此觀諸卷附上訴人與德安公司所簽訂餐飲專櫃合約書第一條「設櫃：甲
    方（即德安公司）商場所在地及使用範圍為台北市○○區○○路四段一八０號Ｂ
    １樓（如附圖所示位置），供乙方（即上訴人）經營本約所定之業種」即知】專
    櫃之被上訴人消防滅火，且泡沫滅火設備是Ｂ４、Ｂ６樓層警報逆止閥壓力錶故
    障，當應不至影響Ｂ１樓層之被上訴人，是尚難以上開消防安全檢查記錄表中德
    安公司消防設備之缺失，即逕認德安公司之前述消防設備缺失與本件火災之發生
    或擴大有相當因果關係。又卷附本件火災原因調查報告書內，關於搶救時狀況，
    亦無述及德安公司之消防設備有所缺失或無法作用，而延誤搶救滅火工作之進行
    ，況負責德安公司全棟電源照明之養護課工務員林仲軒，於八十九年二月十日二
    時三十分發現受信總機熊威公司部分有動作，馬上聯絡警衛張建和趕至Ｂ１樓層
    ，發現熊威公司內有濃煙及火光，隨即使用滅火器、室內消防栓救火，發現不易
    撲滅再報一一九（見卷附林仲軒及張建和談話筆錄），顯見本件火災發生時，即
    因德安公司之受信總機作用，而被德安公司發現，並使用消防設備滅火，故本件
    火災之發生甚至擴大時，德安公司此部分之消防設備，應無缺失。從而，本件火
    災之發生，並無法證明與德安公司上開消防安全檢查時消防設備缺失有相當因果
    關係。雖熊威公司之代理人熊俊年曾談及：「．．．消防設備（含消防訓練）均
    由德安百貨公司負責全權處理．．．我覺得德安百貨公司設有昂貴的消防設備，
    竟然未發生絲毫作用，使我們超市無法立即撲滅，並悶燒三小時之久，造成無可
    數計之損失，這種責任的分擔應加以研討。我個人認為撒水頭未發揮即時功能、
    排煙機及緊急發電機未能發生作用、消防水栓無水．．．等缺失，造成今日的巨
    大損失」（參卷附台北市政府消防局火災原因調查報告書內附熊俊年之談話筆錄
    ）等詞，惟德安公司之上開消防安全檢查時消防設備缺失，與本件火災之發生或
    擴大並無相當因果關係，已如前述，且上開談話內容，亦僅係本件火災發生時未
    在場之熊俊年個人意見或推測之詞，此外，上訴人就德安公司消防設備確有缺失
    以致本件火災發生或擴大一情，亦未能提出其他證據以資佐憑。揆諸首揭說明，
    應認上訴人對德安公司並無侵權行為賠償損害請求權存在，上訴人主張德安公司
    於火災之發生及損害之擴大均有過失云云，應屬無據。
  綜上，熊威公司與其受僱人甲○○應依民法第一百八十八條第一項前段規定，就
    上訴人因本件火災發生所造成之損害，負連帶賠償責任，而德安公司就本件火災
    之發生，並無何過失，自毋庸負侵權行為損害賠償責任。茲應再審究者為上訴人
    因本件火災發生導致之損害若干？上訴人主張其因本件火災發生，受有物料損失
    二十五萬元、專櫃裝潢設備損失六十七萬五千元、其他物品損失六十八萬一千元
    ，及營業損失十三萬一千三百十六元，共計一百七十三萬七千三百十六元云云，
    經查：
  (1)上訴人主張其受有物料損失二十五萬元云云，固據其提出照片、統一發票、股東
    名簿等件為證，但查：由上訴人提出其本件火災發生後之上開照片觀之，上訴人
    置於冷藏櫃內之物料，似均完整無瑕，無受損痕跡，是上訴人有否受此物料損失
    ，尚有疑義，且上訴人就被上訴人抗辯上訴人於其他百貨公司內也有設置專櫃一
    情，亦不爭執，則從上訴人提出附卷之統一發票，實無從證明如統一發票上所載
    品名之物料確係存置於德安公司內之專櫃。況上開統一發票內，竟有於本件火災
    發生之同日即八十九年二月十日開立者，核與火災發生後應清點物料，而非存進
    物料於專櫃內之常情不符，又縱上開統一發票上所載品名之物料，果真係分別於
    統一發票上所載開立日期，進貨入上訴人於德安公司之專櫃，則是否於本件火災
    發生時，仍全數存放在上訴人櫃內，亦非無疑。上訴人不能證實損失此物料部分
    之二十五萬元，自無從請求熊威公司與甲○○就此部分負連帶賠償責任。
  (2)上訴人主張其受有裝潢損失六十七萬五千元及其他物品損失六十八萬一千元等語
    ，業據其提出估價單為證，核與證人林士宏證述：「（提示元琳企業社估價單，
    是你所開的？）是我開給上訴人，我是該社負責人陳榮進的女婿，本件裝修工程
    是我做的」、證人蔡憲聰證稱：「（提示估價單有何意見？）估價單上物品是當
    時我帶上訴人去購買的，東西都是全新的，我是去忠孝東路買的，當時並未開發
    票」（參原審九十一年四月十八日言詞辯論筆錄）等情相符，應信為真實。上訴
    人所提估價單之可信性，已經舉證以實，被上訴人再抗辯上訴人此部分損失僅有
    估價單為憑云云，尚非無誤。被上訴人雖抗辯稱上訴人與德安公司之專櫃合約僅
    以一年為期，故上訴人裝潢及物品應以適當折舊價格計算云云，惟被上訴人就有
    利於己之上訴人裝潢及物品應以何適當折舊價格計算乙事，並未提出證據以供本
    院審認，是其前揭抗辯，亦不足採。
  (3)上訴人主張其受無法營業損失十三萬一千三百十六元云云，固據其提出概算表、
    八十八年二月、三月業績累計表、人事費用彙總表、廠商應付帳款、叫貨單等件
    為證，但上開概算表、八十八年二月、三月業績累計表、人事費用彙總表、廠商
    應付帳款、叫貨單等，皆係上訴人單方所製作之文書，且上訴人提出之八十八年
    二月、三月業績累計表是否為上訴人置於德安公司專櫃內之業績累計表，亦無從
    知悉，況上訴人八十八年度之二、三月份資料，與本件火災發生後之八十九年二
    月十一日至八十九三月三十一日，亦於時日上相隔有距，而且本件火災係發生於
    八十九年二月十日，是上訴人前開概算表關於八十九年二月份全月之營業損失計
    算，亦屬有誤，此外，上訴人亦無提出其他證據證明上訴人確有十三萬一千三百
    十六元之營業損失，是上訴人此部分主張，尚屬無憑。
  (4)綜上所述，上訴人因本件火災發生所造成之損害為裝潢損失六十七萬五千元，及
    其他物品損失六十八萬一千元，總計一百三十五萬六千元，熊威公司與甲○○應
    就上訴人上開損害即一百三十五萬六千元，負連帶賠償責任。
  (二)上訴人得否依契約責任，請求德安公司就本件火災事故所生之損害，負賠償責任
    之爭議：
    上訴人主張德安公司依兩造合約，應依民法第四百二十三條規定及合約第十條第
    四款之約定，負保持其租賃物於合約約定使用收益狀態之義務，對於所提供專櫃
    之水電線路、瓦斯等設備亦負使其安全之注意義務云云，然如前述，本件火災發
    生之原因，應係甲○○對其負責熊威公司冷凍冷藏維修保養工作之職務，並未善
    盡其業務上之注意義務，導致熊威公司承租專櫃內編號三冷凍櫃上方日光燈罩內
    之電源線，於通電中因故短路致起火燃燒，而非德安公司有所疏失所致，且依上
    訴人與德安公司所簽訂餐飲專櫃合約書第十條第四款約定，德安公司於交付出租
    之專櫃後，就該專櫃已無實質管理能力，因而就該專櫃安全維護及災害預防可能
    ，自應由實際使用之承租廠商負責。雖依民法第四百二十三條出租人應以合於所
    約定使用收益之租賃物，交付承租人，並應於租賃關係存續中，保持其合於約定
    使用、收益之狀態、第四百三十四條租賃物因承租人之重大過失，致失火而毀損
    、滅失者，承租人對於出租人負損害賠償責任規定，德安公司（即出租人）有於
    租賃關係存續中，保持租賃物合於約定使用、收益狀態之義務，然其需因就無法
    保持租賃物約定使用收益之狀態而負債務不履行責任，仍應以其就此債務不履行
    有歸責之事由為前提。查德安公司出租專櫃與熊威公司後，就該專櫃已無實質管
    理之能力，故對熊威公司經營之超市內日光燈電源線因長時間受潮溼或接觸不良
    發熱等電源線之耗損及維護問題，即無事前防範之期待可能性，此外德安公司亦
    無其他違反保持租賃專櫃於合約約定使用收益狀態義務之情事存在，自難以火災
    之發生，即遽認德安公司有歸責事由。是上訴人主張德安公司於火災之發生及損
    害之擴大均有過失，依契約應負損害賠償之責，尚難憑採。
四、綜上所述，熊威公司與其受僱人甲○○應依民法第一百八十八條第一項前段規定
    ，就上訴人因本件火災發生所造成之損害即一百三十五萬六千元，負連帶賠償責
    任，而德安公司就本件火災之發生，並無何過失或可歸責事由存在，自毋庸負侵
    權行為損害賠償責任或債務不履行損害賠償責任。從而，上訴人主張本於民法第
    一百八十五條第一項、第一百八十八條第一項前段規定，及債務不履行損害賠償
    責任之法律關係，請求被上訴人連帶給付一百七十三萬七千三百十六元及自起訴
    狀繕本送達翌日起至清償日止，按年息百分之五計算之法定遲延利息，於熊威公
    司、甲○○連帶給付一百三十五萬六千元及自訴狀繕本送達翌日（熊威公司、甲
    ○○分別於八十九年八月二十二日、九十一年七月二十六日收到訴狀繕本）起至
    清償日止，按年息百分之五計算之利息部分，為有理由，應予准許，逾此部分之
    請求，為無理由，應予駁回。原審就上訴人上開關於熊威公司應准許部分，為上
    訴人敗訴之判決，上訴意旨求予廢棄改判，為有理由，爰由本院予以廢棄改判如
    主文第二項所示。至追加部分上開範圍內即應為上訴人勝訴判決，至上開不應准
    許部分，原判決為上訴人敗訴之判決，上訴意旨求予廢棄改判，為無理由，應予
    駁回。至逾上開範圍追加部分仍應予駁回。
五、就假執行部分：本件上訴人勝訴部分，上訴人及熊威公司、甲○○分別陳明願供
    擔保以代釋明，請准宣告假執行或免為假執行，但核本件所命被上訴人熊威公司
    與甲○○給付部分未逾新台幣一百五十萬元，即不得上訴第三審，於本院判決後
    即告確定，即無宣告假執行必要，原審駁回其對熊威部分假執行聲請之理由雖與
    本院不同，但結論並無不合，仍應予維持。上訴人對德安公司部分之訴無理由，
    原審駁回其假執行聲請部分，即無不合。至上訴人追加之訴敗訴部分，其假執行
    之聲請即失所附麗，應予駁回。
六、上訴人雖向本院聲請命行鑑定本件火災發生，惟本件火災發生原因業經內政部消
    防署鑑定係電源線於通電中因故短路致起火燃燒，有臺北市政府消防局八十九年
    九月二十五日北市消調字第八九二二六九八三００號函所檢附火災原因調查報告
    書中之內政部消防署火災證物鑑定報告在卷足稽，是本件火災發生原因之事實已
    臻明瞭，自無庸再向內政部消防署為調查。故上訴人前開命行鑑定之聲請為不必
    要，爰不予調查，一併敘明。
七、據上論結，本件上訴及追加之訴均一部為有理由，一部為無理由，依民事訴訟法
    第四百四十九條第一項、第四百五十條、第七十九條但書、第八十五條第二項，
    判決如主文。
中　　　華　　　民　　　國　　　九十一　　年　　　十一　　月　　十三　　日
                                  民事第九庭
                                　　　審判長法  官　吳  謙  仁
                                　　　　　　法  官　蘇  瑞  華
                                　　　　　　法  官　魏  大  喨
右正本係照原本作成。
上訴人福展公司如不服本判決，應於收受送達後二十日內向本院提出上訴書狀，其未
表明上訴理由者，應於提出上訴後二十日內向本院補提理由書狀（均須按他造當事人
之人數附繕本）上訴時應提出委任律師或具有律師資格之人之委任狀；委任有律師資
格者，另應附具律師及格證書及釋明委任人與受任人有民事訴訟法第四百六十六條之
一第一項但書或第二項（詳附註）所定關係之釋明文書影本。
其餘不得上訴。
中　　　華　　　民　　　國　　  九十一　  年　　　十一　  月　　十四　　日
　　　　　　　　　　　　　　　　　　　　    書記官  黃  美  玉
附註：
民事訴訟法第四百六十六條之一（第一項、第二項）：
對於第二審判決上訴，上訴人應委任律師為訴訟代理人。但上訴人或其法定代理人具
有律師資格者，不在此限。
上訴人之配偶、三親等內之血親、二親等內之姻親，或上訴人為法人、中央或地方機
關時，其所屬專任人員具有律師資格並經法院認為適當者，亦得為第三審訴訟代理人
。
